臺灣臺中地方法院刑事判決　　　　　　　　　　　　九十一年度訴字第一三七號
　　公　訴　人　臺灣台中地方法院檢察署檢察官
　　被　　　告　甲○○
右列被告因毒品危害防制條例案件，經檢察官提起公訴（九十一年度毒偵字第九三四
號、九十一年度毒偵緝字第六一號），本院判決如左：
    主  文
甲○○連續施用第一級毒品，處有期徒刑柒月，扣案之第一級毒品海洛因含袋重壹點
伍公克、第一級毒品海洛因淨重零點零壹公克（包裝重零點貳公克），沒收銷燬之
，扣案之注射針筒柒支，沒收；又連續施用第二級毒品，處有期徒刑肆月，扣案之第
二級毒品安非他命零點公克，沒收銷燬之，扣案之安非他命吸食器壹組，沒收；應
執行有期徒刑玖月，扣案之第一級毒品海洛因含袋重壹點伍公克、第一級毒品海洛因
淨重零點零壹公克（包裝重零點貳公克），第二級毒品安非他命零點公克，均沒
收銷燬之；扣案之注射針筒柒支、安非他命吸食器壹組，均沒收。
    事  實
一、甲○○素行不佳，前曾犯竊盜、違反動產擔保交易法等罪（均未構成累犯），仍
    不知悔改。甲○○前因施用第一級毒品海洛因案件，經觀察、勒戒後，認無繼續
    施用毒品之傾向，業經臺灣台中地方法院檢察署檢察官於民國（下同）八十八年
    八月二十一日，以八十八年度毒偵字第四六號不起訴處分確定。詎確定後五年內
    ，甲○○復基於施用第一級毒品海洛因及第二級毒品安非他命之概括犯意，分別
    於九十年九月二十六日上午八時許、九十年十月四日下午十八時許在台中縣大里
    市○○路二三四號租屋處，及九十一年三月二十五日九時許，在台中市○道路三
    十五巷四弄十一號五樓之三等處，連續各施用第一級毒品海洛因一次。甲○○亦
    基於概括犯意，另分別於九十年九月二十六日上午八時許、九十年十月四日下午
    十八時許在台中縣大里市○○路二三四號租屋處，及九十一年三月二十三日二十
    四時許，在台中市○道路三十五巷四弄十一號五樓之三等處，連續各施用第二級
    毒品安非他命一次。嗣為警分別於九十年九月二十六日二十一時、九十年十月四
    日十九時許及九十一年三月二十五日十七時三十五分許，先後在台中縣大里市○
    ○路二三四號及台中市○道路三十五巷四弄十一號五樓之三等處查獲，共扣得第
    一級毒品海洛因含袋重壹點伍公克、第一級毒品海洛因淨重零點零壹公克（包裝
    重零點貳公克）、第二級毒品安非他命零點公克及其所有供施用毒品海洛因
    之注射針筒柒支、安非他命吸食器壹組，經依本院九十年度毒聲字第五五一五號
    裁定送觀察、勒戒後，認有繼續施用毒品之傾向（已另經聲請裁定強制戒治）。
二、案經臺中市警察局第二分局及第五分局報請臺灣臺中地方法院檢察署檢察官偵查
    起訴。
    理  由
一、訊據被告甲○○對於右揭事實坦承不諱，並有第一級毒品海洛因含袋重壹點伍公
    克、第一級毒品海洛因淨重零點零壹公克（包裝重零點貳公克）、第二級毒品
    安非他命零點公克及其所有供施用毒品海洛因之注射針筒柒支、安非他命吸食
    器壹組等扣案可資佐證，復有被告甲○○為警查獲時經警採其尿液囑託鑑定，檢
    驗結果，檢出甲基安非他命、嗎啡均呈陽性反應之台中市衛生局煙毒尿液檢驗成
    績書二份、第三次經警查獲之白色粉末經囑託法務部調查局鑑定結果，確係第一
    級毒品海洛因淨重零點零壹公克（包裝重零點貳公克）無訛，亦有該局九十一
    年四月十六日調科壹字第一二○○一一四九三號鑑定通知書一份、臺灣臺中看守
    所附設勒戒處所九十一年四月九日中所正總字第０九一一０三五號函送之有無繼
    續施用毒品傾向證明書、不起訴處分書及刑案資料查註紀錄表等附卷可稽，事證
    至臻明確，被告甲○○犯行均洵堪認定。
二、按海洛因係毒品危害防制條例第二條第二項第一款所定之第一級毒品，不得非法
    施用。另按安非他命係甲基苯乙胺化學合成麻醉之藥品，吸食之會降低食慾，血
    壓體溫會升高、影響記憶能力及自主神經系統，其判斷力、意志力亦均受限制、
    並有輕微癮性嚴重危害身心健康，而慣用者由於精神錯亂，更具暴力攻擊及反社
    會行為、自殺等傾向，後果堪虞，尤以戒解不易，其毒害不在煙毒之下，是安非
    他命係屬毒品危害防制條例第二條第二項第二款所定之第二級毒品，亦不得非法
    施用。而被告經依同條例第二十條第二項之規定為不起訴處分後，五年內再犯同
    條例第十條之罪，經送執行觀察、勒戒後，認有繼續施用毒品之傾向，業如前述
    。是核被告甲○○所為，係犯毒品危害防制條例第十條第一項之施用第一級毒品
    、及同條第二項之施用第二級毒品罪。被告分別持有第一級毒品海洛因、第二級
    毒品安非他命，嗣進而施用之，其持有之低度行為應為施用之高度行為所吸收，
    均不另論罪。被告甲○○先後三次施用第一級毒品海洛因，及先後三次施用第二
    級毒品安非他命之行為，時間緊接，犯罪構成要件相同，均顯係出於概括之犯意
    為之，均為連續犯，應依刑法第五十六條之規定以一罪論，並加重其刑。被告所
    犯施用第一級毒品、施用第二級毒品罪二罪之間，犯意各別，行為互殊，應予分
    論併罰。爰審酌被告甲○○曾有施用毒品不良素行，經執行觀察勒戒完畢後，經
    檢察官依初次勒戒、觀察後無繼續施用傾向為不起訴處分確定後，仍不知悔改警
    惕，猶繼續施用毒品，有失政府制定毒品危害防制條例之立法美意，及無視於毒
    品對於自身健康之戕害及國家對於杜絕毒品犯罪之禁令，且一再被查獲，仍不知
    戒除惡習，惡性非輕，本不宜寬貸，然念及被告施用海洛因及甲基安非他命僅係
    戕害自己健康，並無危害他人，本之施用毒品者均有相當程度之成癮性及心理依
    賴性，其犯罪心態與一般刑事犯罪之本質並不相同，容應以「病人」之角度為考
    量，並側重適當之醫學治療及心理矯治為宜，且被告經施以長時間之強制戒治，
    固屬保安處分之一種，然既與其所應受之刑罰，同係限制人身自由，揆諸比例原
    則，應予適當量刑，暨其犯後已坦承犯行，態度良好等一切情狀，分別量處如主
    文所示之刑，並定其應執行之刑，以資懲儆。至於扣案之第一級毒品海洛因含袋
    重壹點伍公克、第一級毒品海洛因淨重零點零壹公克（包裝重零點貳公克）、
    第二級毒品安非他命零點公克，依毒品危害防制條例第二條之規定，分屬第一
    級、第二級毒品，不問屬於犯人與否，爰依毒品危害防制條例第十八條第一項之
    規定，宣告沒收銷燬之；至於扣案之注射針筒柒支、安非他命吸食器壹組，分別
    係屬被告所有供犯施用第一級毒品海洛因含及第二級毒品安非他命所用之物，業
    據被告供承在卷，爰依刑法第三十八條第一項第二款之規定，予以宣告沒收。
據上論斷，應依刑事訴訟法第二百九十九條第一項前段，毒品危害防制條例第十條第
一項、第二項、第十八條第一項前段、第二十條第三項前段，刑法第十一條前段、第
五十六條、第五十一條第五款、第九款、第三十八條第一項第二款，判決如主文。
中      華      民      國    九十一    年      五      月    二十四    日
                                        臺灣臺中地方法院刑事第四庭
            法  官      洪  俊  誠
右正本證明與原本無異。
如不服本判決，應於判決送達後十日內向本院提出上訴狀，上訴於臺灣高等法院臺中
分院(須附繕本)。
                                            書記官      胡  美  娟
中      華      民      國    九十一    年      五      月    二十四    日
附錄論罪科刑實體法條文：
毒品危害防制條例第十條：
施用第一級毒品者，處六月以上五年以下有期徒刑。
施用第二級毒品者，處三年以下有期徒刑。
